【裁判字號】    90,上訴,1019
【裁判日期】    900814
【裁判案由】    毒品危害防制條例
【裁判全文】
臺灣高等法院臺中分院刑事判決                  九十年度上訴字第一○一九號
    上  訴  人
    即  被  告  乙○○
    選任辯護人  王能幸
右上訴人因違反毒品危害防制條例案件，不服臺灣彰化地方法院八十九年度訴字第一
一二六號中華民國九十年四月二十五日第一審判決（起訴案號：臺灣彰化地方法院檢
察署八十八年度毒偵字第九○二號、八十八年度毒偵緝字第四五八號），提起上訴，
本院判決如左：
      主  文
上訴駁回。
      事  實
一、乙○○前因施用毒品案件，經觀察、勒戒後，認無繼續施用毒品傾向，經原審法
    院於民國（下同）八十七年九月二十三日，以八十七年度訴字第四二一號判決免
    刑，嗣於八十八年一月二十四日確定。詎其仍不知悔改，五年內，復各基於施用
    第一級毒品海洛因與施用第二級毒品安非他命之概括犯意，自八十八年一月十五
    日起至八十八年七月二十二日止，在彰化縣或南投縣等不詳處所，以將安非他命
    置於玻璃管內加熱使生煙霧吸用，以將海洛因摻入香煙中點火吸用之方式，多次
    施用安非他命及海洛因。先於八十八年一月十五日經南投縣警察局竹山分局採尿
    送驗後查獲。再於八十八年七月二十二日經彰化縣警察局採尿送驗後查獲。經於
    八十八年七月二十二日，依原審八十八年度毒聲字第一六二六號裁定送入台灣彰
    化看守所附設勒戒處所觀察、勒戒後，認有繼續施用毒品傾向。
二、案經南投縣警察局竹山分局報請台灣南投地方法院檢察署檢察官呈經台灣高等法
    院台中分院檢察署檢察長核轉台灣彰化地方法院檢察署偵辦，暨彰化縣警察局移
    送台灣彰化地方法院檢察署檢察官偵查起訴。
      理  由
一、訊據上訴人即被告乙○○對於右揭連續施用第壹級毒品海洛因、連續施用第貳級
    毒品安非他命之犯罪事實，供認不諱。而其經警於八十八年一月十五日採尿送南
    投縣衛生局檢驗結果，係呈人體施用第二級毒品安非他命之甲基安非他命陽性反
    應，嗣經送長昕生活事業股份有限公司新東分公司以更精密之氣相層析質譜分析
    方式，則併檢出呈人體施用第一級毒品海洛因與第二級毒品安非他命之嗎啡、甲
    基安非他命陽性反應，有南投縣衛生局尿液檢驗單、長昕生活事業股份有限公司
    新東分公司出具之濫用藥物尿液檢驗報告在卷可稽。另於八十八年七月二十二日
    再經採尿送檢驗結果，亦呈人體施用第二級毒品安非他命之甲基安非他命陽性反
    應，有彰化縣衛生局煙毒尿液檢驗成績書在卷可憑。本件被告連續施用第壹級毒
    品海洛因、連續施用第貳級毒品安非他命，事證明確，其犯行已堪認定，應依法
    論科。
二、被告乙○○前因施用毒品案件，經觀察、勒戒後，認無繼續施用毒品傾向，經原
    審法院於八十七年九月二十三日，以八十七年度訴字第四二一號判決免刑，嗣於
    八十八年一月二十四日確定，有判決書與台灣彰化地方法院檢察署刑案資料查註
    紀錄表在卷足按。其於五年內再犯本案，且經送觀察、勒戒後，認有繼續施用毒
    品之傾向，有台灣彰化看守所八十八年八月四日，以彰所總字第二○八四號函送
    之證明書附卷可證。故核被告所為，係二犯毒品危害防制條例第十條第一項、第
    二項之罪。被告為施用毒品而持有毒品海洛因、安非他命之低度行為，為施用之
    高度行為所吸收，不另論罪。其先後多次施用海洛因、安非他命之犯行，時間緊
    接，所犯構成要件相同，顯係基於概括犯意所為，屬連續犯，依法應各論以一罪
    並加重其刑。又所犯上開二罪，犯意各別，行為互殊，應分論併罰之。原審以被
    告犯行明確，而適用毒品危害防制條例第十條第一項、第二項，刑法第十一條前
    段、第五十六條、第五十一條第五款之規定，並審酌被告犯罪之動機、目的、手
    段、所生危害及犯罪後坦承犯行等一切情狀，就其連續施用第壹級毒品部份，判
    處有期徒刑柒月，連續施用第貳級毒品部份，判處有期徒刑伍月，並定其執行刑
    為有期徒刑拾月。其認事用法，核無違誤，量刑亦屬允當適中。
三、被告上訴意旨指摘原審判決量刑過重，其選任辯護人在原審以被告經強制戒治後
    ，已無繼續施用毒品之傾向，且現罹腰部挫傷併第一腰椎壓迫性骨折，雙腿挫擦
    傷，身體不適，及與夫離異，所育幼女均靠告菲薄收入維持，請求援引毒品危害
    防制條例施行細則第二十五條第一項第二款對被告諭知免刑判決。然該法條之規
    定，乃係針對毒品危害防制條例修正施行前犯肅清煙毒條例第九條第一項、第二
    項或麻醉藥品管理條例第十三條之一第二項第四款之罪者，於審理中經觀察、勒
    戒後，認無繼續施用毒品傾向者，應為免刑判決。被告上開情形與此規定不合，
    自無足採。被告及其選任辯護人上訴請求撤銷原審判決改判較輕之刑，非有理由
    ，應予駁回。
四、至台灣彰化地方法院檢察署檢察官送請原審併案審理之八十九年度毒偵字第六○
    三八號案件，以被告於八十九年十月二十七日又為警採尿查獲施用毒品，認被告
    犯有毒品危害防制條例第十條之罪嫌，且與本案具連續犯裁判上一罪關係。經查
    ，被告因本案二犯毒品危害防制條例之罪，經送入台灣台中女子戒治所強制戒治
    ，迄於八十九年一月二十九日停止強制戒治出所並交付保護管束，嗣於八十九年
    八月二十一日交付保護管束期滿，未經撤銷停止強制戒治，視為強制戒治期滿，
    有台灣彰化地方法院檢察署八十九年度戒執護字第三七號卷宗可查，並有台灣彰
    化地方法院檢察署刑案資料查註紀錄表在卷可憑，與前開送請併案審理所指被告
    犯罪之時間、情狀相較，送請併案審理部分之被告所為，顯係三犯毒品危害防制
    條例之罪，與本案核無連續犯裁判上一罪關係。自不屬本案起訴效力所及，原審
    以無從併辦為由，退由檢察官另為適法之處理，則無不合。
五、被告乙○○於本審言辭辯論期日，經合法傳喚，無正當之理由不到庭，爰不待其
    陳述，逕行判決。
六、據上論斷，應依刑事訴訟法第三百六十八條、第三百七十一條，判決如主文。
七、本案經檢察官甲○○到庭執行職務。
中      華      民      國    九十    年      八      月      十四      日
                                臺灣高等法院臺中分院刑事第九庭
                                      審判長法  官  陳  筱  珮
                                            法  官  趙  春  碧
                                            法  官  古  金  男
右正本證明與原本無異。
施用第一級毒品部份得上訴。
施用第二級毒品部份不得上訴。
如不服本判決應於收受送達後十日內向本院提出上訴書狀，其未敘述上訴之理由者並
得於提起上訴後十日內向本院補提理由書（均須按他造當事人之人數附繕本）。
                                            書記官  陳  妙  瑋
中      華      民      國     九十      年      八       月    十五    日
毒品危害防制條例第十條：
施用第一級毒品者，處六月以上五年以下有期徒刑。
施用第二級毒品者，處三年以下有期徒刑。
                                                                        Ｆ


司法院資訊處製作；財團法人民間司法改革基金會備份。
